臺灣高等法院臺中分院刑事判決　　　　 94年度上訴字第398號
上　訴　人
被　　　告　甲○○
上列上訴人因毒品危害防制條例案件，不服臺灣臺中地方法院93
年度訴字第2656號，中華民國九十三年十二月三十日第一審判決
（起訴案號：臺灣臺中地方法院檢察署九十三年度毒偵字第三四
二六號），提起上訴，及移送併辦（併辦案號：臺灣臺中地方法
院檢察署九十四年度毒偵字第六十五號、第一０七三號、第二０
七二號），本院判決如下：
    主  文
原判決撤銷。
甲○○連續施用第一級毒品，累犯，處有期徒刑壹年伍月。扣案
之第一級毒品海洛因貳包（壹包，驗餘淨重零點壹捌公克、空包
裝重零點壹玖公克；壹包，含袋重零點柒公克）均沒收銷燬之。
    事  實
一、被告甲○○前因違反麻醉藥品管理條例等案件，經臺灣臺中
    地方法院判處應執行有期徒刑一年一月確定，甫於民國（下
    同）九十二年七月一日執行完畢。又曾於八十九年間，因施
    用毒品案件，經送觀察、勒戒後，認有繼續施用毒品傾向，
    遂令入戒治處所施以強制戒治，嗣經停止戒治，所餘期間交
    付保護管束，於九十年三月二十九日釋放，並於同年七月十
    七日停止戒治期滿未經撤銷而執行完畢。詎仍不知悔改，於
    前開觀察、勒戒執行完畢釋放後五年內，復基於施用第一級
    毒品海洛因之概括犯意，自九十三年八月初某日起至九十四
    年三月二十九日許止，連續在臺中市○○路○段五十巷八號
    三樓之二六號、南區○○路三十九號六樓之十二室、及東區
    ○○里○○路六五號等處，以將海洛因摻入香菸內點火吸聞
    煙氣等方式，先後多次施用第一級毒品海洛因，嗣分別於：
    九十三年九月一日零時三十分許，在臺中市○○路一０五
    之十六號前為警查獲，並當場扣得第一級毒品海洛因壹包（
    驗餘淨重零點壹捌公克、空包裝重零點壹玖公克）；九十
    三年十一月四日二十時四十分許，在臺中市○區○○路四段
    一０二號為警查獲；九十四年二月三日二十三時十分許，
    在臺中市○區○○路三十九號六樓之十二室為警查獲；九
    十四年三月三十日零時許，在臺中市○○區○○路二段八七
    七號前為警查獲，並扣得第一級毒品海洛因壹包（含袋重零
    點柒公克）。
二、案經臺中市警察局第五分局移送臺灣臺中地方法院檢察署檢
    察官偵查起訴，及同署檢察官偵查移送併辦。
    理  由
一、前揭事實業據被告於警詢、偵查中、及原審審理時供承不諱
    ，其多次為警查獲後所採集之尿液，經分別送請詮昕科技股
    份有限公司（下稱詮昕公司）及中山醫學大學附設醫院藥物
    濫用檢測中心（下稱中山醫學大學）檢驗結果，均呈嗎啡陽
    性反應，有委託檢驗尿液代號、真實姓名對照表，及詮昕公
    司與中山醫學大學所出具之檢驗報告附卷可稽，並有如主文
    所示之海洛因扣案可資佐證，且扣案之海洛因經送請鑑定結
    果確含有海洛因成分，有法務部調查局九十三年十月二十日
    調科壹字第一二００一四四五０號鑑定通知書在卷可佐。被
    告前因施用毒品案件，經送觀察、勒戒後，認有繼續施用毒
    品傾向，遂令入戒治處所施以強制戒治，嗣經停止戒治，所
    餘期間交付保護管束，於九十年三月二十九日釋放，並於同
    年七月十七日停止戒治期滿未經撤銷而執行完畢，有臺灣高
    等法院被告前案紀錄表存卷可參，被告於前開經觀察、勒戒
    執行完畢釋放後五年內為前揭犯行，事證明確，其犯行堪以
    認定。
二、核被告所為，係犯毒品危害防制條例第十條第一項之施用第
    一級毒品罪。被告持有第一級毒品之低度行為，為其施用第
    一級毒品之高度行為所吸收，不另論罪；其先後多次施用第
    一級毒品之行為，時間緊接，所犯構成要件相同，顯係基於
    概括犯意反覆為之，依連續犯之規定以一罪論，並依法加重
    其刑。被告前因違反麻醉藥品管理條例等案件，經判處應執
    行有期徒刑一年一月確定，於九十二年七月一日執行完畢，
    有臺灣高等法院被告前案紀錄表在卷可按，五年以內再犯
    本件有期徒刑以上之罪，為累犯，應依刑法第四十七條規定
    遞予加重其刑。檢察官移送併辦部分（臺灣臺中地方法院檢
    察署九十四年度毒偵字第六十五號、第一０七三號、第二０
    七二號）雖未據起訴，惟與起訴部分，具有連續犯之裁判上
    一罪關係，應為起訴效力所及，本院自得併予審理。原審法
    院以本案事證明確，予以論罪科刑，固非無見，然原審就被
    告自九十三年十一月五日一時許為警採尿時回溯四、五日內
    之某時起自九十四年三月二十九日九時許止，又連續施用第
    一級毒品海洛因部分，漏未審酌，究有未洽，被告上訴雖無
    理由，惟原判決既有前揭可議之處，仍應由本院將原判決撤
    銷改判。爰審酌被告犯罪之動機、目的、所生危害、及犯後
    態度等一切情狀，量處如主文第二項所示之刑。扣案如主文
    所示之海洛因，均應依毒品危害防制條例第十八條第一項前
    段之規定，宣告沒收銷燬。
三、被告經合法傳喚，無正當理由不到庭，不待其陳述逕行判決
    。
四、據上論斷，應依刑事訴訟法第三百七十一條、第三百六十九
    條第一項前段、第三百六十四條、第二百九十九條第一項前
    段，毒品危害防制條例第十條第一項、第十八條第一項前段
    ，刑法第十一條前段、第五十六條、第四十七條，判決如主
    文。
中　　華　　民　　國　　94　　年　　6 　　月　　23　　日
                  刑事第十庭  審判長法　官　林　照　明
                                    法　官　唐　光　義
                                    法　官　林　清　鈞
上列正本證明與原本無異。
如不服本判決應於收受送達後十日內向本院提出上訴書狀，其未
敘述上訴之理由者並得於提起上訴後十日內向本院補提理由書（
均須按他造當事人之人數附繕本）。
                                    書記官　劉　恒　宏
中　　華　　民　　國　　94　　年　　6 　　月　　28　　日
                                                      Ｉ
